臺灣新北地方法院三重簡易庭小額民事判決
                      　　　　　　 110年度重小字第2669號

原　　　告　馨琳揚企管顧問有限公司


法定代理人　唐明良　
訴訟代理人　游純明　
　　　　　　余■t豪　
被　　　告　林詩祥　
上列當事人間請求給付電信費事件，本院於民國110 年11月11日
辯論終結，判決如下：
    主  文
一、原告之訴駁回。
二、訴訟費用新臺幣1,000 元由原告負擔。
    理 由 要 旨
一、按訴狀送達後，原告不得將原訴變更或追加他訴，但擴張或
    減縮應受判決事項之聲明者，不在此限，民事訴訟法第255
    條第1 項第3 款定有明文。本件原告起訴時原聲明請求：被
    告應給付原告新臺幣（下同）13,076元，及其中6,538 元自
    民國102 年8 月20日起至清償日止、其中6,538 元自102 年
    8 月20日起至清償日止，按年息5 ％計算之法定遲延利息。
    嗣於110 年11月3 日，以民事準備書狀變更聲明請求：被告
    應給付原告10,752元，及自102 年8 月20日起至清償日止，
    按年息5 ％計算之法定遲延利息。此核屬減縮應受判決事項
    之聲明，揆諸首揭規定，應予准許。
二、原告主張：被告前向訴外人威寶電信股份有限公司（以下簡
　　稱威寶電信公司）申請租用0000-000-000、0000-000-000等
  　2 組電信門號，嗣被告使用門號後逾期未繳款，至102 年8
  　月19日止尚積欠電信費2,324 元及補償金10,752元未清償，
    威寶電信公司於103 年更名為台灣之星電信股份有限公司，
    且於107 年1 月30日將上述對被告電信費債權讓與原告，經
    原告通知被告清償，但未獲置理。為此，爰依電信契約及債
    權讓與之法律關係，提起本件訴訟，並聲明請求：被告應給
    付原告10,752元，及自102 年8 月20日起至清償日止，按年
    息5 ％計算之法定遲延利息。
三、被告則以：原告所主張之債權業已超過時效等詞為辯。
四、本院之判斷：
（一）原告上開主張被告申請行動電話使用，未給付提前終止契
　　　約應付補償金乙節，業據其提出與所述相符之經濟部104
  　　年3 月31日經授商字第10301234600 號函、第三代行動通
      信業務服務申請書、「暢打300_加值96_36M」專案同意書
      、帳單、債權讓與證明書及債權讓與通知函為證（110 年
    　度司促字第11634 號卷【下稱支付命令卷】第9 至37頁）
      ，堪認此部分主張為真實。
（二）按商人供給商品之代價請求權，因2 年間不行使而消滅，
　　　民法第127 條第8 款定有明文。電信服務為電信業者提供
　　　之商品，而電話費為其提供商品之代價，審酌電信服務商
  　　品屬日常頻繁之交易，且有促從速確定必要性，且現今社
    　會無線通信業務蓬勃發展，此類債權應有從速促其確定之
      必要性，應認電信業所提供之「電信服務」亦為民法第12
      7 條第8 款所稱之「商品」，而有民法第127 條第8 款2 
      年短期時效之適用；次按時效完成後，債務人得拒絕給付
      。原告雖主張提前終止契約應付之補償金10,752元屬違約
      金性質，不適用上開2 年時效規定。然查，關於系爭款項
　　　，依系爭行動通信業務服務契約及繳款通知書等資料均稱
  　　為「補償金」、「專案補償金（設定費）」（支付命令卷
    　21、27、31、37頁），又參酌第三代行動通信業服務申請
      書、「暢打300_加值96_36M」專案同意書（支付命令卷19
      、21、29、31頁），可知被告係購買通路手機，再於每月
      支付月租費，該補償款應係手機補貼款，亦即係指被告若
      於原合約期限36個月內提前終止、被銷號或將本專案門號
      做本專案以外其他用途之轉換時，應依遞減原則賠償金依
      約所應繳納之手機補貼款，乃被告申辦門號時，以須持續
      使用門號一定期間（即綁約）之承諾，取得月租費減免優
      惠或專案商品之所有權，該補償款實係減免電信費差額或
      電信設備優惠價差，實質上應屬電信公司販售商品之代價
      ，非屬違約金性質，自應與月租費、商品價金等同視之，
      故仍屬電信公司販售商品之代價，而有民法第127 條第8
      款所規定2 年短期時效之適用。是本件原告繼受前手提供
    　手機及電信服務對價之金錢債權，其消滅時效仍為2 年；
      而本件原告請求被告給付電信費之最後繳款期限是104 年
      8 月，至原告本件聲請發支付命令時（即110 年4 月9 日
      ），顯已罹於2 年之消滅時效，揆諸前開說明，被告即得
      拒絕給付，被告並已為時效抗辯，則本件原告請求被告給
      付電信費用，自屬無據。
五、從而，原告本於債權讓與及系爭契約之法律關係，請求被告
　　給付10,752元，及其中自102 年8 月20日起至清償日止，按
　　年息5 ％計算之法定遲延利息，為無理由，應予駁回。
六、訴訟費用負擔之依據：依民事訴訟法第78條、第436 之19條
    ，確定本件訴訟費用為1,000 元，由敗訴之原告負擔。
中    華    民    國   110    年    11    月    25    日
　　　　　　　　　臺灣新北地方法院三重簡易庭
                      法  官  王凱俐
以上為正本係照原本作成。
對於本件判決如有不服，應於收受送達後20日內向本院提出上訴
書狀，上訴於本院合議庭，並按他造當事人之人數附具繕本。當
事人之上訴，非以判決違背法令為理由不得為之，上訴狀應記載
上訴理由，表明下列各款事項：
（一）原判決所違背之法令及其具體內容。
（二）依訴訟資料可認為原判決有違背法令之具體事實。
如未於上訴後20日內補提合法上訴理由書，法院得逕以裁定駁回
上訴。
中    華    民    國   110    年    11    月    25     日
                      書記官  林穎慧